---
title: "HPC con R<br>Parte 2: El paquete parallel"
author: "George G. Vega Yon"
date: "<img src=\"fig/satrday.svg\" height=\"200px\"><br>12 de Diciembre, 2018"
output:
  revealjs::revealjs_presentation:
    self_contained: true
    transition: fade
    theme: simple
    reveal_options:
      controls: false
      slideNumber: true
      margin: 0.05
      width: 1024
      height: 780
    css: "slides.css"
    slide_level: 2
editor_options: 
  chunk_output_type: console
---

```{r setup, include=FALSE}
knitr::opts_chunk$set(echo = TRUE)
```

## El paquete parallel

## Flujo de trabajo

Usualmente, es de la siguiente manera:

1.  Crear el cluster de tipo `PSOCK/FORK` (u otro) utilizando la función
    `makePSOCKCluster`/`makeForkCluster` (o `makeCluster`)
    
2.  Preparar la sesion de R en cada processo hijo:

    a.  Copiar objetos con `clusterExport`

    b.  Evaluar expression con `clusterEvalQ`

    c.  Establecer una semilla

3.  Hacer la llamada: `parApply`, `parLapply`, etc. 

4.  Finalizar el cluster con `clusterStop`


## Tipos de Clusters: PSOCK

-   Puede ser creado con `makePSOCKCluster`

-   Inicia una sesion de R desde 0 (nada heredado de la sesion madre), e.g.
    
    ```r
    # Esto genera un cluster con 4 hilos
    cl <- makePSOCKCluster(4)
    ```

-   Los procesos dependientes se comunican con el proceso madre a través de una
    conexión de tipo socket.

-   Tiene la ventaja de que puede crear clusters que incorporan otros
    CPUs, por ejemplo. un cluster con más de un computador!

## Tipos de Clusters: Fork

-   Fork Cluster `makeForkCluster`:

-   Utiliza [*Forking*](https://en.wikipedia.org/wiki/Fork_(system_call)) de
    procesos en el sistema operativo.

-   Genera una copia de la sesion de R actual de forma tal de que todo lo disponible
    en la sesion madre al momento de la creación del cluster se encontrará disponible
    en los procesos hijos..
    
-   Los datos son duplicados sólo si son modificados 
    (need to double check when this happens!)

-   No está disponible para Windows.

Otros tipos de cluster utilizando la función `makeCluster` pueden ser creados
con este paquete utilizandp el paquete [**snow**](https://cran.r-project.org/package=snow)
(*Simple Network of Workstations*).

## Ejemplo 1: Parallel Pseudo-RNG con `makePSOCKCluster`


```{r parallel-ex-psock, echo=TRUE}
# 1. CREANDO EL CLUSTER
library(parallel)
nnodes <- 4L
cl     <- makePSOCKcluster(nnodes)    

# 2. PREPARANDO LOS DATOS
clusterSetRNGStream(cl, 123) # Equivalent to `set.seed(123)`

# 3. ENVIANDO LA LLAMADA (BABY)
ans <- parSapply(cl, 1:nnodes, function(x) runif(1e3))
(ans0 <- var(ans))
```

----

Importante: ¡Debemos asegurarnos de que es reproducible!

```{r parallel-ex-psock-cont, echo=TRUE}
# QUIERO OBTENER LO MISMO! ESTABLECIMOS LA SEMILLA
clusterSetRNGStream(cl, 123)
ans1 <- var(parSapply(cl, 1:nnodes, function(x) runif(1e3)))

# 4. PARAMOS EL CLUSTER
stopCluster(cl)

all.equal(ans0, ans1) # TODO IGUAL!
```

## Ejemplo 2: Parallel RNG con `makeForkCluster`

En el caso de `makeForkCluster`

```{r parallel-ex-fork, echo=TRUE, eval = TRUE}
# 1. CREANDO EL CLUSTER
library(parallel)

# EL FORK COPIARA LO ARCHIVOS CUANDO SE LLAME A LA FUNCION make...
nsims  <- 1e3
nnodes <- 4L
cl     <- makeForkCluster(nnodes)    

# 2. PREPARANDO LOS DATOS
clusterSetRNGStream(cl, 123)

# 3. ENVIANDO LA LLAMADA (BABY)
ans <- do.call(cbind, parLapply(cl, 1:nnodes, function(x) {
  runif(nsims) # ¡Mira! Utilizamos la variable `nsims`. Esta llamada habria 
               # fallado en makePSOCKCluster de no haber copiado la variable
               # antes!.
  }))

(ans0 <- var(ans))
```

---

Nuevamente, nos queremos asegurar de que esto es reproducible

```{r parallel-ex-fork-cont, echo=TRUE}
# Misma secuencia con la misma semilla
clusterSetRNGStream(cl, 123)
ans1 <- var(do.call(cbind, parLapply(cl, 1:nnodes, function(x) runif(nsims))))

all.equal(ans0, ans1) # TODO IGUAL!

# 4. PARAMOS EL CLUSTER
stopCluster(cl)
```


## Ejemplo 3: Parallel Pseudo-RNG con `mclapply` (Forking al paso)

En el caso de la función `mclapply`, el proceso de *forking* y la llamada a la
función se hace de una sola vez!

```{r parallel-ex-mclapply, echo=TRUE, eval = TRUE}
# 1. CREANDO EL CLUSTER
library(parallel)


nsims  <- 1e3
nnodes <- 4L
# cl     <- makeForkCluster(nnodes) # mclapply hace esto por ti

# 2. PREPARANDO LOS DATOS
set.seed(123) # mclapply por defecto utiliza mc.set.seed = TRUE

# 3. ENVIANDO LA LLAMADA (BABY)
ans <- do.call(cbind, mclapply(1:nnodes, function(x) runif(nsims)))

(ans0 <- var(ans))
```

---

Una vez más, debemos aseguranos de que el código es reproducible

```{r parallel-ex-mclapply-cont, echo=TRUE}
set.seed(123) 
ans1 <- var(do.call(cbind, mclapply(1:nnodes, function(x) runif(nsims))))

identical(ans0, ans1) # A matrix of zeros

# 4. PARAMOS EL CLUSTER
# stopCluster(cl) no hay necesidad de hacer esto
```

## Ejemplo: Estimando $\pi$

*   Sabemos que $A = \pi r^2$, que es lo mismo que $\pi = \frac{A}{r^2}$.

*   Esto nos permite aproximar $\pi$ utilizando simulaciones.

*   En particular, aproximando el área círculo como sigue $\mbox{E}\left(|u|<r\right)$, es decir
    
    $$
    \frac{1}{n}\sum_i^n\mathbf{1}\left(|u|<r\right) \equiv
    \frac{1}{n}\sum_i^n\mathbf{1}\left(\text{El punto $u$ cae dentro el circulo}\right)
    $$ 
    
```{r circulo, dev='svg', echo=FALSE, fig.width=6, fig.height=6, out.width='300px', out.height='300px', fig.align='center'}
set.seed(1231)
p    <- matrix(runif(5e3*2, -1, 1), ncol=2)
pcol <- ifelse(sqrt(rowSums(p^2)) <= 1, adjustcolor(viridisLite::inferno(5)[4], .5), adjustcolor("gray", .5))
plot(p, col=pcol, pch=18)
```

