---
title: "HPC con R<br>Parte 3: Rcpp"
author: "George G. Vega Yon"
date: "12 de Diciembre, 2018<br>satRdays SCL"
output:
  revealjs::revealjs_presentation:
    self_contained: true
    transition: fade
    theme: simple
    reveal_options:
      controls: false
      slideNumber: true
      margin: 0.05
      width: 1024
      height: 780
    css: "slides.css"
    slide_level: 2
editor_options: 
  chunk_output_type: console
bibliography: bibliografia.bib
---

```{r setup, include=FALSE}
knitr::opts_chunk$set(echo = TRUE)
```

## Rcpp

*   El paquete Rcpp [@rcpp2018] es actualmente la manera más popular de extender R.

*   Provee un wrapper de la API de R más fácil de utilizar

*   Lo de "fácil de usar" es en serio.

## Workflow con Rcpp

1.  Crear nuevo archivo `cpp`. RStudio generará el archivo con un ejemplo!

2.  Rcpp tiene 3 funciones (líneas de código) que siempre (o casi siempre) aparecen:

    ```cpp
    #include<Rcpp.h>
    using namespace Rcpp;
    // [[Rcpp::export]]
    ```
    
    (1) Declara los wrappers incluidos con Rcpp, (2) nos ahorra la notación
    `Rcpp::ALGUNA_FUNCION_O_CLASE`, (3) Le dice a Rcpp que la función debe
    ser exportada a R, esto es, crear un *wrapper*.

3.  Una vez escrita la función, podemos compilar el código utilizando la función
    `Rcpp::sourceCpp` o con RStudio de manera directa.
    
Revisemos un par de ejemplos

## Ejemplo 1: Calcular la norma

*   La función norma-2 (distancia al origen) está definida como $\|a\| = \sqrt{\sum_k^K a_i^2}$

*   En el caso de una matriz $A$, en R podemos utilizar la siguiente función

    ```{r norma2}
    mi_norma2 <- function(A) apply(A, 1, function(a) sqrt(sum(a^2)))
    ```
    
*   ¿Cómo hacerlo con Rcpp?

---

La buena noticia, los for loops "no" son tan costosos como en R!

```{Rcpp, norma2_a}
#include<Rcpp.h>
using namespace Rcpp;

// [[Rcpp::export]]
NumericVector norma2_a(NumericMatrix X) {
  
  // Reservando espacio
  NumericVector ans(X.nrow());
  
  // Loop sobre el numero de observaciones de X
  for (int i = 0; i < X.nrow(); ++i) {
    
    // Iniciando el valor de la distancia
    double d = 0.0;
    
    // Loop sobre el numero de variables de X
    for (int k = 0; k < X.ncol(); ++k)
      d = d + pow(X(i,k), 2.0);
    
    // Finalizando la i-esima obs
    ans[i] = sqrt(d);
    
  }
  
  // Devolviendo el vector resultante.
  return ans;
}
```

---

Más aún, podemos implementar utilizando *Rcpp Sugar* (ahorra líneas de código):

```{Rcpp, norma2_b}
#include<Rcpp.h>

using namespace Rcpp;

// [[Rcpp::export]]
NumericVector norma2_b(NumericMatrix X) {
  
  // Reservando espacio
  NumericVector ans(X.nrow());
  
  // Loop sobre el numero de observaciones de X
  for (int i = 0; i < X.nrow(); ++i) 
    ans[i] = (sqrt(sum(pow(X.row(i), 2.0))));
    
  
  // Devolviendo el vector resultante.
  return ans;
}

```

---

¿Quién es más rápido?

```{r comparando, cache=TRUE, dependson=c("norma2_a", "norma2_b", "norma2")}
set.seed(1)
X <- matrix(runif(500*4), ncol=4)
microbenchmark::microbenchmark(
  R      = mi_norma2(X),
  Rcpp_a = norma2_a(X),
  Rcpp_b = norma2_b(X), unit = "relative"
)
```


## Bonus Track: RcppArmadillo y OpenMP

*   Más amigable que [**RcppParallel**](http://rcppcore.github.io/RcppParallel/) [@rcppparallel2018]...
    o al menos eso creo yo que soy un usuario del tipo \#usoc++perolaverdaesquenosemuchoalrespecto.

*   A utilizar solo con *Thread-safe calls* ("llamar" a R dentro de bloques de 
    computacion en paralelo casi siempre causa problemas... R no fue hecho para esto!).
    
*   Utiliza objectos de clase `arma`, e.j. `arma::mat`, `arma::vec`, etc. O, si
    estas acostumbrado a usar `std`, `std::vector` es seguro en general.

*   Pseudo-RNG es relativamente fácil (pero no compatible con el motor de R).

*   Es necesario tomar en consideración cómo funcionan los procesadores,
    memoria cache, etc. de lo contrario puedes meterte en problemas!
    Si tu código anda más lento con OpenMP, lo más probable es que estes frente
    a un problema de [*false sharing*](https://software.intel.com/en-us/articles/avoiding-and-identifying-false-sharing-among-threads)
    
*   Si R falla (como "fatal error"), intenta correr R con un *debugger* (ver
    [Section 4.3 in Writing R extensions](https://cran.r-project.org/doc/manuals/r-release/R-exts.html#Checking-memory-access)):
    
    ```shell
    ~$ R --debugger=valgrind
    ```

## Workflow RcppArmadillo y OpenMP 

1.  Agrega las siguientes lineas de código a tu archivo de C++: En esencia es
    "cargar funciones" y "linkear" compilación a OpenMPÑ
    
    ```cpp
    #include <omp.h>
    // [[Rcpp::plugins(openmp)]]
    ```

2.  Indicar que partes del código se debe ejecutar en paralelo utilizando directivas
    (`pragma`): 
    
    
    ```cpp
    #pragma omp [directives] [options]
    {
      ...Lineas de codigo a utilizar en paralelo...
    }
    ```
    
    Tienes que decirle a OpenMP como manejar los datos:
    
    *   `shared`: Default, all threads access the same copy.
    *   `private`: Each thread has its own copy (although not initialized).
    *   `firstprivate` Each thread has its own copy initialized.
    *   `lastprivate` Each thread has its own copy. The last value is the one stored in the main program.
    
    Dejar `default(none)` es una buena práctica.
    
3.  ¡Compilar!

## RcppArmadillo + OpenMP ejemplo 1: Distance matrix

```{Rcpp, codigo-rcpp, cache=TRUE}
#include <omp.h>
#include <RcppArmadillo.h>

// [[Rcpp::depends(RcppArmadillo)]]
// [[Rcpp::plugins(openmp)]]

using namespace Rcpp;

// [[Rcpp::export]]
arma::mat dist_par(arma::mat X, int cores = 1) {
  // Some constants
  int N = (int) X.n_rows;
  int K = (int) X.n_cols;
  
  // Output
  arma::mat D(N,N);
  D.zeros(); // Filling with zeros
  
  // Setting the cores
  omp_set_num_threads(cores);
  
#pragma omp parallel for shared(D, N, K, X) default(none)
  for (int i=0; i<N; i++)
    for (int j=0; j<i; j++) {
      for (int k=0; k<K; k++) 
        D.at(i,j) += pow(X.at(i,k) - X.at(j,k), 2.0);
      
      // Computing square root
      D.at(i,j) = sqrt(D.at(i,j));
      D.at(j,i) = D.at(i,j);
    }
      
  
  // My nice distance matrix
  return D;
}
```

## RcppArmadillo + OpenMP example 1: Distance matrix (cont.)

```{r openmp-example1, cache=TRUE, echo=TRUE, dependson="codigo-rcpp,"}
# Compiling the function
# Rcpp::sourceCpp("dist.cpp")

# Simulating data
set.seed(1231)
K <- 5000
n <- 500
x <- matrix(rnorm(n*K), ncol=K)

# Estamos obteniendo lo mismo?
table(as.matrix(dist(x)) - dist_par(x, 10)) # Only zeros

# Benchmarking!
rbenchmark::benchmark(
  dist(x),                 # stats::dist
  dist_par(x, cores = 1),  # 1 core
  dist_par(x, cores = 4),  # 4 cores
  dist_par(x, cores = 10), # 10 cores
  replications = 1, order="elapsed"
)[,1:4]
```

## Referencias

