---
title: "HPC con R<br>Parte 3: Problemas"
author: "George G. Vega Yon"
date: "<img src=\"fig/satrday.svg\" height=\"200px\"><br>12 de Diciembre, 2018"
output: html_document
bibliography: bibliografia.bib
---

```{r setup, include=FALSE}
knitr::opts_chunk$set(echo = TRUE)
```

## 3.1 Serie de Fibonacci

Traduce la siguiente función de R a una en C++ utilizando Rcpp:

```{r}
fib1 <- function(n, f0 = 0, f1 = 1) {
  
  if (n < 0)
    return(NULL)
  else {
    return(c(f0 + f1, fib1(n - 1, f1, f0 + f1)))
  }
  
}
```

¿Qué tan significativa es la mejora (si alguna)?

## 3.2 Simular $\pi$ 2.0

Utilizando RcppArmadillo + OpenMP, escribe un programa para simular pi en paralelo

PISTA: La librería estándard provee de varias maneras de crear funciones generadoras
de números pseudo aleatorios. Aquí va un ejemplo para genera valores en la uniforme
(-1,1)

```c++
// Setting up the RNG
// - The first line creates an engine that uses the 64-bit Mersenne Twister by
//   Matsumoto and Nishimura, 2000. One seed per core.
// - The second line creates a function based on the real uniform between -1
//   and 1. This receives as argument the engine
std::mt19937_64 engine((core_num + seed)*10);
std::uniform_real_distribution<double> my_runif(-1.0, 1.0);

...

// Random number generation (see how we pass the engine)
  p0 = my_runif(engine);
```